【裁判字號】    89,易,2295
【裁判日期】    891024
【裁判案由】    竊盜
【裁判全文】
臺灣桃園地方法院刑事判決                        八十九年度易字第二二九五號
    公  訴  人  臺灣桃園地方法院檢察署檢察官
    被      告  乙○○
右列被告因竊盜案件，經檢察官提起公訴（八十九年度偵字第一一二一號），本院判
決如左：
    主  文
乙○○共同竊盜，處有期徒刑月。
    事  實
一、乙○○夥同一姓名年籍不詳之成年男子，共同基於意圖為自己不法所有之犯意聯
    絡，於民國八十九年一月十一日凌晨四時三十分許，由該姓名年籍之男子駕駛三
    信鷹駕有限公司（下稱三信公司）所有車牌號碼ＢＱ－七六九號大貨車搭載乙○○，至桃園縣觀音鄉塔腳村九鄰十八號前空地，徒手竊取丁○○所有之鷹架一百
    支（約值新台幣【下同】一萬五千元），並陸續搬運至前開大貨車上，嗣為丁○○發覺報警而查獲乙○○，該名年籍不詳之男子則趁隙逃逸。
二、案經桃園縣警察局大園分局移送臺灣桃園地方法院檢察署檢察官偵查起訴。
    理  由
一、訊據被告乙○○固坦承有於右揭時、地以上開大貨車搬運鷹架之事實，惟矢口否
    認有何竊盜犯行，辯稱：當時是老板丙○○前一天打電話給伊，要伊與甲○○一
    起去觀音鄉塔腳村十八號空地去載鷹架，丙○○也有打電話給甲○○，要他和伊
    聯絡後再一起去，伊是跟著甲○○去的云云。經查右開被告竊盜犯行，業據被告
    乙○○在警訊及檢察官偵查中供認不諱，核與被害人丁○○於警訊及偵查中指訴
    之情節大致相符，復經證人丙○○、甲○○及目擊證人丁○○於偵審中結證明確
    ，並有贓物領據、現場照片八幀在卷可資佐憑，被告於審判中翻異其詞，辯稱係
    丙○○要伊與甲○○一起去載鷹架，伊不知去偷東西云云，惟查甲○○自八十八
    年十二月間因右脛骨骨折，經治療後至八十九年四、五月止，仍因骨折處未癒合
    ，而無法支撐重量，且自腳傷後即未在丙○○所經營之三信公司任職迄今一節，
    業據證人丙○○於偵查中及證人甲○○於偵審中結證屬實，並有行政院衛生署台
    北醫院診斷證明書二紙、及該院住院、門診收據影本三紙附卷可稽，是證人甲○○至今年四、五月止仍因骨折處未癒合而無法支撐重量，更遑論於本件案發當時
    距離其腳傷不過一月餘之傷害程度，則苟如被告所辯係甲○○駕駛上開大貨車載
    伊去搬鷹架，然即認甲○○尚能駕駛車輛，惟以甲○○骨折處尚未癒合無法支撐
    重量之傷害程度，何以能於被害人發覺當時迅速逃離現場，而四肢活動健全之被
    告反為被害人所逮獲，稽以證人丁○○亦因當時天色昏暗而無法辨認當天逃離現
    場者即為證人甲○○本人，亦據證人丁○○於偵查中證述在卷，是被告上開所辯
    之真實性，已非無疑，又參酌證人丁○○於偵查中供證：「我家前面一百公尺空
    地擺鷹架，當時我妻看到有人在那，有看到兩個人，．．．她看到馬上叫我起床
    報警，我下去看到林（春輝）在跑，．．．我是追了五百公尺，林一直跑」等語
    ，衡情被告果係基於正當理由去載鷹架，何以選擇天未亮之凌晨四時三十分許前
    往搬運鷹架，又豈有見到鷹架所有人即急於逃離現場之理？況證人丙○○並未要
    求被告或證人甲○○前往上開空地搬運鷹架之情，已據其陳述在卷。綜上被告所
    辯，顯屬飾卸之詞，不足採信，事證明確，被告犯行堪以認定，應依法論科。
二、核被告乙○○所為，係犯刑法第三百二十條第一項之竊盜罪。被告與該姓名年籍
不詳之成年男子間，就上揭犯行，有犯意之聯絡及行為之分擔，為共同正犯。爰
    審酌被告犯罪之動機、目的、所生危害、所竊財物之價值及犯後態度等一切情狀
    ，量處如主文所示之刑，以資懲儆。至上開車牌號碼ＢＱ－七六九號大貨車，雖
    為被告供犯罪所用，惟非被告所有，依法不得宣告沒收，併此敘明。
據上論斷，應依刑事訴訟法第二百九十九條第一項前段，刑法第二十八條、第三百二
十條第一項，罰金罰鍰提高標準條例第一條前段，判決如主文。
本案經檢察官魏雯祈到庭執行職務。
中      華      民      國      八十九      年    十    月    二十四    日
                                臺灣桃園地方法院刑事第三庭
                                    法  官  林惠霞
右正本證明與原本無異。
如不服本判決，應於送達後十日內，向本院提出上訴狀。
                                    書記官  陳婉婷
中      華      民      國      八十九      年    十    月    二十六    日
附錄論罪科刑法條：
刑法第三百二十條第一項：
意圖為自己或第三人不法之所有，而竊取他人之動產者，為竊盜罪，處五年以下有期
徒刑、拘役或五百元以下罰金。


司法院資訊處製作；財團法人民間司法改革基金會備份。
